臺灣高等法院民事判決　　　　　　　　 93年度上易字第180號
　　上　訴　人　乙○○
　　訴訟代理人　李文中律師
　　　　　　　　林佩儀律師
　　被　上訴人　甲○○
　　訴訟代理人　李翠敏
　　追　加被告　聯安保全股份有限公司
　　法定代理人　李偉鳴
　　訴訟代理人　黃國榮
　　　　　　　　吳發隆律師
　　複代理　人　黃伯豪
上列當事人間侵權行為損害賠償事件，上訴人對於中華民國九十
三年一月十二日台灣臺北地方法院九十二年度訴字第二六五０號
第一審判決提起上訴，並為訴之追加，本院於九十四年一月十一
日言詞辯論終結，判決如下：
    主  文
原判決關於駁回上訴人後開第二項之訴部分，並訴訟費用之裁判
廢棄。
被上訴人應再給付上訴人新台幣壹萬伍仟元。
追加被告就第一審判決第一項所命給付及本判決第二項所命給付
應與被上訴人負連帶清償之責。
其餘上訴及追加之訴駁回。
第一、二審訴訟費用，由被上訴人負擔壹佰分之壹，餘由上訴人
負擔。追加之訴訴訟費用由追加被告負擔壹佰分之壹，餘由上訴
人負擔。
    事  實
甲、上訴人方面：
壹、聲明：
一、原判決不利於上訴人之部分廢棄。
二、右開廢棄部分，被上訴人甲○○應再給付上訴人新台幣（下
    同）一百四十九萬三千三百一十元。
三、原判決有利於上訴人之部分及前開第二項判決，被告聯安保
    全股份有限公司應與被上訴人甲○○負連帶清償責任。
貳、陳述：除與原判決記載相同者外，補稱略以：
一、被上訴人係受僱於聯安公司，甲○○於上班時間趁職務之便
    對上訴人施加害行為，依民法第一百八十八條規定，聯安公
    司應負連帶賠償責任。依民事訴訟法第四百四十六條第一項
    、第二百五十五條第一項第二款規定追加聯安公司為被告。
二、上訴人因被上訴人之侵權行為，所受損害除醫藥費外，尚有
    無法從事家務勞動所受之損害，將來減少勞動能力之損害，
    及精神慰撫金等。
１、增加生活上之費用（即醫藥費）：十四萬三千九百二十三元
    。
２、無法從事家務勞動之損害：二十五萬六千零七十七元。
３、將來減少勞動能力之損失：七十萬元。
４、慰撫金：四十萬元。
、證據：除援用原審提出者外，補提陽明醫院診斷證明書、陽
    明醫院收據、大直北安中醫診所門診費用收據、馬偕醫院診
    斷證明書、馬偕醫院醫療單據、健保局門診中心診斷證明書
    、健保局門診中心醫療收據、健保局門診中心就醫自付金額
    證明書、健保局門診中心自行收納款項收據、姜義彬醫師手
    寫字條、在職證明書正本、存摺、馬偕醫院就診病歷資料、
    馬偕醫院復健科處方單、台北聯合門診中心病歷資料、陽明
    醫院病歷資料、大直北安中醫診所病歷資料、脊椎病因治療
    學等醫學資料為證。並聲請調閱臺灣臺北地方法院九十一年
    度易字第一一一二號刑事案卷，及函請台灣大學醫學院附設
    醫院鑑定其於大直北安中醫診所、馬偕醫院、健保門診等之
    醫療行為，與被上訴人加害行為之因果關係，及其有無完無
    喪失或減少勞動能力之可能等。
乙、被上訴人方面：
壹、聲明：上訴駁回。
貳、陳述：除與原判決記載相同者外，補稱略以：
一、上訴人受傷後至台北市立陽明醫院就診，因其已參加全民健
    康保險而獲得醫療保險給付，而前開醫療給付費用係由中央
    健康保險局直接支付與健保特約醫院（即前揭台北市立陽明
    醫院），依保險法第五十三條規定，該部分之醫藥費請求權
    即應移轉予中央健康保險局。
、證據：援用原審提出者。
丙、追加被告方面：
壹、聲明：追加之訴駁回（見本院卷(二)第二三一頁）。
貳、陳述：
一、不同意上訴人於第二審追加聯安公司為被告。
二、被上訴人甲○○並非因「執行職務」而不法侵害上訴人之權
    利。且追加被告公司對於僱用被上訴人之選任及監督其職務
    之執行，已盡相當之注意。
三、上訴人所主張之權利損害及接受醫療行為所治療之病症，與
    被上訴人甲○○之加害行為間並無因果關係之存在。
、證據：聲請命上訴人提出薪資扣繳憑單或繳稅證明。
丁、本院依職權向臺北市立陽明醫院函查上訴人八十九年十月二
    日就診情形等。
    理  由
一、
(一)、上訴人於原審主張被上訴甲○○人係聯安保全股份有限公司
    （下稱聯安公司）派駐黃甫大廈管理委員會總幹事，因甲○
    ○之加害行為致其受傷，請求甲○○損害賠償。於本院主張
    甲○○係聯安公司之受僱人，於上班時間趁職務之便對其行
    加害行為，聯安公司應依民法第一百八十八條規定負連帶損
    害賠償責任，而追加聯安公司為被告。經核二者訴訟標的之
    法律關係雖前者為民法第一百八十四條，後者為民法第一百
    八十八條，惟其主要爭點均在於聯安公司之受僱人甲○○對
    上訴人為侵權行為，是其請求之基礎事實應係同一。依民事
    訴訟法第四百四十六條第一項、第二百五十五條第一項第二
    款規定，上訴人追加聯安公司為被告，應予准許，合先敘明
    。
(二)、上訴人於原審請求賠償醫藥費及精神損失共一百五十萬元（
    見附民卷第三頁、原審卷第一二一頁），於本院主張該一百
    五十萬元為：１、醫藥費：十四萬三千九百二十三元。２、
    無法從事家務勞動之損害：二十五萬六千零七十七元。３、
    將來減少勞動能力之損失：七十萬元。４、慰撫金：四十萬
    元。核係補充或更正事實上或法律上之陳述，並非變更或追
    加訴訟標的。
二、上訴人起訴主張被上訴人甲○○係聯安公司派駐台北市○○
    區○○路五五五號黃甫大廈管理委員會總幹事。甲○○於民
    國八十九年十月二日晚間約七、八時許，請大廈管理員黃警
    逢通知上訴人至該大廈一樓大廳，於上訴人毫無預警之情況
    下，用力扭轉並反轉上訴人之右手腕，又掐住上訴人脖子使
    上訴人趴跪於地上，致使上訴人受傷罹患疑似右肩肌腱炎、
    右腕伸肌腱炎、左膝處腫瘤及右側頸椎神經根病變等，二年
    來就診二百九十五次，支出醫藥費四萬零九百四十元，精神
    上更遭受莫大的痛苦，請求被上訴人甲○○賠償醫療費用及
    非財產上之損害共一百五十萬元。於本院主張該一百五十萬
    元細目如上述，並追加聯安公司為被告，請求聯安公司應與
    甲○○就其請求之數額負連帶清償之責。
    被上訴人甲○○及追加被告聯安公司對甲○○於八十九年十
    月二日受僱於聯安公司，經派駐黃甫大廈任管理委員會總幹
    事乙職，及甲○○於該日與上訴人拉扯，致上訴人受傷之情
    不爭執。但聯安公司抗辯依刑事判決所認定之事實，甲○○
    與上訴人發生衝突係於「八十九年十月二日晚間九時許」，
    係發生於甲○○下班後之時間（甲○○工作時間係自下午一
    時至晚間九時止），且與執行職務無涉；追加被告對僱用被
    上訴人之選任監督及職務之執行，已盡相當之注意，依民法
    第一百八十八條第一項但書規定不負賠償責任。二人另辯稱
    被上訴人並未用力拉扯、扭轉並反轉上訴人右手、掐住上訴
    人使上訴人趴跪於地之行為，被上訴人甲○○行為對上訴人
    所致傷害僅有「右腕挫傷四公分乘以三公分之傷害」，上訴
    人所言其餘病狀與甲○○行為並無相當因果關係，上訴人請
    求之金額不合理等語。
    （原審命被上訴人給付五千六百九十元，駁回上訴人其餘之
    訴。上訴人就其敗訴部分提起上訴，並追加聯安公司為被告
    ）。
三、上訴人主張被上訴人甲○○係追加被告聯安公司派駐台北市
    中山區○○路五五五號黃甫大廈管理委員會總幹事，於八十
    九年十月二日晚間，被上訴人甲○○在該大廈一樓大廳拉扯
    上訴人，致上訴人受傷等情，業據提出台北市立陽明醫院診
    斷證明書為證，且為被上訴人、追加被告所不爭執，堪認為
    真正。另被上訴人因本件傷害行為亦經原法院九十一年度易
    字第一一一二號以普通傷害罪判處拘役五十五日確定，有該
    刑事案卷可稽。
四、上訴人主張被上訴人應負民法第一百八十四條第一項侵權行
    為損害賠償之責；追加被告應負民法第一百八十八條第一項
    連帶賠償責任。被上訴人對其應負賠償責任乙節不爭執。追
    加被告則以上開情詞置辯。經查：
(一)、按因故意或過失，不法侵害他人之權利者，負損害賠償責任
    。不法侵害他人之身體或健康者，對於被害人因此喪失或減
    少勞動能力或增加生活上之需要時，應負損害賠償責任。不
    法侵害他人之身體者，被害人雖非財產上之損害，亦得請求
    賠償相當之金額，民法第一百八十四條第一項前段、第一百
    九十三條第一項、第一百九十五條第一項前段定有明文。又
    受僱人因執行職務，不法侵害他人之權利者，由僱用人與行
    為人連帶負賠償責任。但選任受僱人及監督其職務之執行，
    已盡相當之注意或縱加以相當之注意而仍不免發生損害者，
    僱用人不負賠償責任。又所謂受僱人因執行職務不法侵害他
    人之權利，不僅指受僱人因執行其所受命，或委託之職務自
    體，或執行該職務所必要之行為而言，即濫用職務或利用職
    務上之機會及與執行職務之時間或處所有密切關係之行為，
    其在外形之客觀上足認為與執行職務有關，而不法侵害他人
    之權利者，即令其係為自己利益所為之違法行為，亦應包括
    在內（最高法院九十一年度台上字第二六二七號裁判意旨參
    照）。
(二)、查被上訴人甲○○執行職務之地點為黃甫大廈，其上班時間
    為下午一時至晚上九時，此為追加被告所是認。而本件被上
    訴人甲○○與上訴人發生衝突之地點為黃甫大廈一樓大廳，
    其時間即使依追加被告主張係八十九年十月二日晚間九時許
    ，亦係甲○○甫下班之時，則依上所述，追加被告對被上訴
    人之侵權行為仍應負僱用人連帶賠償之責。另追加被告亦未
    舉證其選任受僱人及監督其職務之執行，已盡相當之注意或
    縱加以相當之注意而仍不免發生損害。則本件追加被告即與
    被上訴人甲○○對上訴人之侵權行為，與被上訴人甲○○負
    連帶賠償之責。
五、本件被上訴人甲○○確有拉扯上訴人，致上訴人受傷之行為
    。揆諸前開規定，上訴人即得請求被上訴人及追加被告連帶
    賠償其損害。茲就上訴人得請求之數額審酌如下：
(一)、醫藥費十四萬三千九百二十三元部分：
１、上訴人主張其遭被上訴人毆傷後，緊急至陽明醫院急診。上
    訴人返家後翌日即發生右手麻、腫痛、右手臂麻、酸痛，不
    能高舉、用力，右背部痛，脖子不能右轉，左膝蓋腫痛等症
    狀，才改往大直北安中醫診所診治，持續就診六日後，因情
    況並無好轉，上訴人即至馬偕醫院就診，看診醫師建議上訴
    人開刀，上訴人選擇接受復建之物理治療，約至九十年二月
    二十一日，復健科醫師建議上訴人轉診至健保局門診中心持
    續治療至同年七月，醫師認成效有限，建議上訴人中西醫並
    進，上訴人在九十年七月十六日即在大直北安中醫診所進行
    整椎療程，上訴人現罹患右側頸部頸椎神經根病變、右手腕
    肌腱、右肩肌腱炎等病症係遭被上訴人毆傷後所衍生之後遺
    症，上訴人持續治療之行為與被上訴人之加害行為具有相當
    因果關係。另上訴人在受傷後，約在十二月初，突然生有口
    張合困難，無法完全張口，無法咀嚼進食之病況，上訴人至
    馬偕醫院治療，醫師認上訴人顳顎關節障礙與背部頸椎受傷
    有關。上訴人因甲○○之侵權行為致傷害，支出下述醫療費
    用：陽明醫院：89.10.2 ，1523元。、大直北安中醫診
    所：8 9.10.3-89.10.13 ，700 元。、馬偕醫院：89.10.
    1 3- 90. 2.21 ，23163 元。、健保局門診中心：90.2.2
    2-90.7.28 ，13849 元。、大直北安中醫診所：90.7.16-
    9 1.3.2 8 ，4 5980元。、健保局門診中心：91.4.25-92
    .12.31 ，3 6617 元。、馬偕醫院：90.11.29-93.3.11，
    16741 元（復建科、骨科）。、馬偕醫院牙科門診：89.1
    2.4-90.12.4 ，5350元。合計143923元，見本院卷(一)第53-5
    8 頁、卷(二)第19 0頁），並提出陽明醫院、大直北安中醫診
    所、馬偕醫院、健保局台北聯合門診中心等院之診斷證明書
    及費用收據、估價單、費用明細等為證。
    被上訴人及追加被告則抗辯被上訴人甲○○行為對上訴人所
    致傷害僅有「右腕挫傷四公分乘以三公分之傷害」，上訴人
    於大直北安中醫診所、馬偕醫院、健保局門診中心等所治療
    之病症與甲○○之加害行為間並無相當因果關係等語。
２、
、查上訴人提出之台北市立陽明醫院八十九年十月二日出具之
    診斷書記載「原因：主訴遭毆傷。診斷右腕挫傷 4*3公分。
    另記載患者89年10月2日急診診治。醫囑：宜治療。」（ 見
    附民卷第7頁 ）。另本院向該院查詢上訴人於八十九年十月
    二日前往該院就診時，主述其受傷或身體不適情形為何？據
    該院函復「其主述為右手腕瘀血及擦傷。根據當時病歷記載
    ，其並無提及頸部、背部不適。經診斷為右手腕瘀挫傷。」
    等情，有台北市立陽明醫院九十三年九月十四日北市陽醫歷
    字第09360681500號函檢附之病情說明可稽（見本院卷 (二)第
    72-1、73頁）。參酌上訴人告訴被上訴人刑事傷害案件，原
    審九十二年四月十八日所為刑事判決亦認定被上訴人傷害行
    為致上訴人「右手腕挫傷四公分乘以三公分」，有原法院九
    十一年度易字第一一一三號刑事判決可按。上訴人於九十二
    年五月五日收受該刑事判決正本，亦未對該判決表示異議（
    未聲請檢察官上訴），有該刑事卷可稽。
、上訴人提出之九十一年六月二十六日大直北安中醫診所診斷
    證明書記載情形為「右肩、頸椎挫傷、頰痛、口張合困難等
    ，病人主訴此症狀是被打傷引起，於九十年七月十六日至九
    十一年三月二十六日止持續在本診所治療九十八次」（見附
    民卷第四六頁）。原審函大直北安診所查詢上訴人於該診所
    就診情形，據復「乙○○（即上訴人）於八十九年十月三日
    至同月八日止在該診所治療右肩臂痛，活動受限，其初次看
    診醫師已離職，但根據病歷記載是肌痛肌炎、右肩臂痛。乙
    ○○續於九十年七月十六日至九十年十二月七日在該診所治
    療肩背痛、頸部不舒、頸僵痠痛，此患者有椎間突逸、頸椎
    壓迫及左十字韌帶斷，所以夾雜有膝痛、左腿酸痛麻、右手
    麻等。九十年十二月十二日至九十一年三月十八日止除治療
    上開症狀外，尚有治療頰痛、口張合困難。此患者主訴此係
    被打傷所致，惟頰痛、口張合困難也許是被打傷，其他症狀
    只能說是受到外來壓力促使舊傷復發，疼痛加劇，但這些診
    所都有告訴患者要去驗傷，一切以西醫驗傷為憑，所以診斷
    書上所載的應屬部分是該次傷害所致，但中醫是整體治療、
    祛瘀血、消腫、活血。乙○○之治療費用是很難細分等語，
    有該診所九十二年十月二十八日回函在卷可稽（見原審卷第
    109 頁）。查上訴人於八十九年十月三日前往上開診所就診
    時並未主訴係遭打傷，且其主訴之病症並非右腕挫傷，而係
    右肩臂痛。上訴人係於相隔九、十個月後之九十年七月十六
    日前往就診時始主訴係遭打傷，則自難認上訴人於該診所診
    治之病症係因甲○○加害行為所致。
、上訴人提出之九十一年四月二十七日馬偕醫院出具之診斷證
    明書記載「病名：右側頸部頸神經根病變。右手腕伸肌肌腱
    。右肩肌腱。醫師囑言：患者因上述疾病於89-10-13開始於
    本院復健科門診至 90-2-12 間至本院復健科接受物理治療」
    （見附民卷第六頁）。原審向馬偕醫院查詢上訴人上述傷害
    是否係因八十九年十月二日遭人用力拉扯、反轉右手手腕以
    及用力抓住右手所致，據復「患者（上訴人）曾於八十九年
    十月十三日至本院復健科就診，自述於十一天前（八十九年
    十月二日）有右腕及右肩急性扭傷，經檢查疑患右腕伸肌腱
    炎及疑右肩肌腱炎。此傷是否因傷害行為所致，難以論斷。
    另外左膝及右頸椎神經根病變則可能是因長期病因所致」，
    有該院九十二年六月二十七日馬院醫復字第九二一五二四號
    函可稽（見原審卷第二七頁）。是亦無從認上訴人於馬偕醫
    院診治之病症係因被上訴人加害行為所致。
、上訴人提出中央健康保險局台北聯合門診中心九十一年四二
    十五日出具之診斷證明書記載「病名：脊椎退化性關節，肌
    筋膜疼症。醫師囑言：患者曾於90-2-22至90-7-26間曾持續
    於本院門診及接受物理治療」（見附民卷第28頁）。原審向
    該門診中心函詢上訴人受傷害形，據復「據診治醫師答復：
    依病歷紀錄患者於九十年二月二十二日上午初診，當時並未
    記載有明顯之外傷，患者主訴則為全身有多處疼痛，故無法
    判定初診前四個月餘（八十九年十月二日）之傷勢如何。另
    診斷書中記載之退化性關節炎及肌筋膜疼痛症並非外傷後之
    特異表現，且與其主訴之傷害並無法有相當因果關係等證據
    」等情，有中央健康保險局台北聯合門診中心九十二年六月
    二十日健保北聯保字第○九二○○○○八九○號函可稽（見
    原審卷第20、21頁）。是自無從認上訴人於健保門診中心診
    治之病症係因被上訴人加害行為所致。
、依上所述，另參酌本件於刑事案件審理中，刑事庭曾向中央
    健保局調取上訴人就醫資料，上訴人於八十九年九月間即向
    漢方聯合診所就診，刑事庭再向漢方診所查詢，上訴人於本
    件發生前之八十九年九月即向該診所醫師主述腰酸痛、背痛
    等情狀，有中央健保局列印之門診就醫記錄明細表、原法院
    九十二年三月四日北院錦刑正九一一一一二字第 04691號函
    、漢方聯合診所病歷記錄等可稽（見本院卷(二)150、162、16
    3頁 ）之情。上訴人於八十九年十月二日至陽明醫院就診之
    病症堪認係被上訴人甲○○加害行為所致。被上訴人於八十
    九年十月三日起至大直北安診所、八十九年十月十三日起至
    馬偕醫院、於九十年二月二十二日起至中央健康保險局台北
    聯合門診中心診治之病症均無從證明係因被上訴人甲○○八
    十九年十月二日加害行為所致。
、上訴人提出之九十年九月二十六日馬偕醫院出具之診斷證明
    書記載「病名：顳顎關節障礙。醫師囑言：病人於 89.12.4
    求診，張口困難，開口程度1 1/2 指寬，後陸續門診治療。
    」（見本院卷(一)175頁）。
    上訴人主張醫師認上訴人顳顎關節障礙與背部頸椎受傷有關
    。惟查上開診斷證明書並未有如上訴人主張之記載，且本件
    僅上訴人右腕挫傷 4*3公分之傷害應認係被上訴人加害行為
    所致，已如上述，則上訴人既主張其顳顎關節障礙與背部頸
    椎受傷有關，則自難認係被上訴人本件加害行為有因果關係
    。
、本件僅上訴人於八十九年十月二日於陽明醫院支出之醫療費
    用，堪認係被上訴人甲○○加害行為所生之損害。上訴人主
    張其於陽明醫院支出醫療費用一千五百二十三元（ 89.10.2
    為1473元，89.10.3為50元，見本院卷(一)第53頁）。
    惟查上訴人提出之陽明醫院醫療費用收據二紙觀之，編號YM
    0000000號收據（外科89.10.2）之「應付金額」及「實付金
    額」均為「690元」（內含證明書費400元），並非1473元，
    則上訴人主張其因而受損害逾 690元部分即難認為真正。另
    編號YM000 0000號收據（不分科89.10.3 ）之應付金額及實
    付金額均為「50元」（見本院卷(一) 第60頁），該YM0000000
    號收據其費用項目為證明書費50元，茲姑不論該紙收據係「
    不分科」，與其89.10.2 就診之「外科」有異，且上訴人於
    89.10.2 已聲請證明書（見附民卷第七頁），並於該日繳納
    證明書費400 元，則上訴人即無於翌日再次聲請證明書之必
    要。從而上訴人於89.10.3支出之編號YM0000000號收據證明
    書費50元，即難認係被上訴人侵權行為所生損害。
、從而，上訴人主張其支出醫藥費之損害於六百九十元範圍為
    有理由，應予准許，逾上開部分之請求為無理由，應予駁回
    。
(二)、無法從事家務勞動之損害：二十五萬六千零七十七元。
    上訴人主張其因遭被上訴人傷害，受有右手腕、腫痛，右手
    臂麻、酸痛，不能高舉、用力，右背部痛，脖子不能右轉，
    左膝蓋腫痛等傷害，致無法負荷家務操勞，請求自八十九年
    十月起算至九十一年三月共十八個月，總計二十五萬六千零
    七十七元等語（見本院卷(二)第192 頁）。
    查本件上訴人因被上訴人加害行為所致傷害為「右腕挫傷4*
    3 公分」，已如上述。而該傷害，依據病歷記載無法判斷其
    生活是否因而不能自理，須賴他人照護，有陽明醫院檢附之
    病情說明可稽（見本院卷(二)173頁 ）。本院衡諸常情，上述
    傷害尚難認其無法自理生活，因而須增加生活上之支出。其
    此部分請求為無理由，不應准許。
(三)、將來減少勞動能力之損失：七十萬元。
    上訴人主張其現況與勞保條例第五十三條附表所定殘廢給付
    標準「一上肢遺存運動傷害者」、「一手中指或無名指喪失
    機能者」、「一手小指喪失機能者」等相當，分別屬於殘障
    等級第九級、第十三級及第十五級，減少勞動能力之比率應
    至少有百分之二三點零七，本件發生時僅為三十五歲又四月
    有餘，算至六十歲退休年齡，工作年數有二十四年餘，以每
    月一五八四０元計算，依霍夫曼係數表扣除中間利息，請求
    減少勞動能力損失七十萬元云云。
    查上訴人所受傷害僅為「右腕挫傷4* 3公分」，依經驗法則
    判斷，自難認其減少或喪失勞動能力，其此部分請求亦無理
    由，不應准許。
(四)、慰撫金：四十萬元。
１、按受僱人因執行職務，不法侵害他人，被害人請求受僱人及
    其僱用人連帶賠償相當金額之慰撫金時，法院對於慰撫金之
    量定，應斟酌該受僱人及應負連帶賠償責任之僱用人之身分
    、地位及經濟狀況等關係定之，不得僅以實施侵權行為人之
    受僱人之資力為衡量之標準（最高法院七十六年台上字第一
    九０八號判例意旨參照）。
２、查上訴人為大專教育程度，名下有房屋、土地各一筆、投資
    數筆，其八十九年度收入為八萬四千八百二十五元、九十年
    度收入八萬六千七百四十六元、九十一年度總收入三萬二千
    四百九十二元。被上訴人為專科肄業，名下有投資數筆、汽
    車一部，其八十九年度收入三十萬零七百四十元、九十年度
    收入四十八萬一千九百九十八元；追加被告資本額為四千萬
    元，為兩造所是認（見本院卷(一)第203、204頁），並有財政
    部財稅資料中心九十二年八月二十五日資五字第九二一三六
    六四六號函、台北市國稅局中北稽徵所九十二年九月三日財
    北國稅中北綜所一字第○九二○○一六二七○號函、台北市
    國稅局士林稽徵所九十二年九月二日財北國稅士林綜所二字
    第○九二○○一七四七五號函、台灣省北區國稅局桃園縣分
    局九十二年九月二十八日北區國稅桃縣二字第○九二○○一
    六六三七號函等附於原審卷可稽。
３、本院斟酌上訴人所受傷害情節及上述兩造資歷等一切情狀後
    ，認為上訴人請求慰撫金四十萬元為過高，應以二萬元為適
    當。
(五)、綜上所述，上訴人本於侵權行為法則請求被上訴人及其追加
    被告連帶賠償二萬零六百九十元部分為有理由，應予准許，
    逾上開範圍之請求為無理由，應予駁回。
六、原審僅命被上訴人給付五千六百九十元，原審就上開應准許
    部分，為上訴人敗訴之判決，尚有未洽，上訴意旨求予廢棄
    改判，為有理由，爰由本院予以廢棄改判如主文第二項所示
    。至於上訴人之請求不應准許部分，原判決為上訴人敗訴之
    判決，經核於法並無不合，上訴意旨求予廢棄改判，為無理
    由，應駁回其上訴。上訴人追加之訴，於請求追加被告應就
    原審命被上訴人給付及本院命被上訴人再給付部分負連帶清
    償之責為有理由，應予准許，逾上開範圍之請求，為無理由
    ，應予駁回。
七、本件事證已明，兩造其餘攻擊防禦方法，經核與本判決之結
    果不生影響，爰不一一論述。上訴人請求本院函請台灣大學
    醫學院附設醫院鑑定其於大直北安中醫診所、馬偕醫院、健
    保門診等之醫療行為，與被上訴人加害行為之因果關係，及
    上訴人有無完無喪失或減少勞動能力之可能等，本院經核認
    無必要，併予敘明。
八、據上論結，本件上訴及追加之訴為一部有理由，一部無理由
    ，依民事訴訟法第450條、第449條第1項、第79條，判決如
    主文。
中　　華　　民　　國　　94　　年　　1　　月　　25　　日
                  民事第九庭審判長法　官  吳 景 源
　　　　　　　　　　　      　　　法　官  連 正 義
　　　　　　　　　　　      　　　法　官  滕 允 潔
正本係照原本作成。
不得上訴。
中　　華　　民　　國　　94　　年　　1 　　月　　25　　日
　　　　　　　　　　　　　　　　　書記官  黃 麗 玲
